【裁判字號】    95,上更(一),346
【裁判日期】    951123
【裁判案由】    違反貪污治罪條例等
【裁判全文】
臺灣高等法院臺南分院刑事判決     95年度上更(一)字第346號
上  訴  人  臺灣臺南地方法院檢察署檢察官
上  訴  人
即  被  告  鄭ＯＯ
選任辯護人  蔡文斌  律師
            曾靖雯  律師
            王建強  律師
上列上訴人因被告違反貪污治罪條例等案件，不服臺灣臺南地方
法院94年度訴字第65號中華民國95年5月12日第一審判決（起訴
案號：臺灣臺南地方法院檢察署92年度偵字第10164號、93年度
偵字第9152號、第9584號、第11929號），提起上訴，判決後，
經最高法院第一次發回更審，本院判決如下：
    主  文
原判決關於違背職務之行為收受不正利益部分撤銷。
鄭ＯＯ依據法令服務於國家而具有法定職務權限之公務人員，連
續對於違背職務之行為，收受不正利益，處有期徒刑拾貳年，褫
奪公權伍年。
    事  實
一、鄭ＯＯ於民國（下同）89年7月15日至93年5月間擔任台南市
    警察局陸務課課長，職司大陸地區人民入境台灣地區之事務
    管理，查緝大陸偷渡犯、合法入境非法打工之大陸人士等之
    事務管理，並依法維持公共秩序，保護社會安全，防止一切
    危害，促進人民福利，並依法行使違警處分、協助偵查犯罪
    等職務，為依據法令服務於國家而具有法定職務權限之公務
    人員。
二、趙ＯＯ（綽號ＯＯ，現另案由台灣台南地方法院檢察署通緝
    中）於89年間，經友人介紹與當時擔任台南市警察局安檢課
    課長之鄭ＯＯ相識，並於91年間，在台南市東區Ｚ0000
    000000經營「ＯＯ健康護膚指壓名店」（下簡稱ＯＯ
    護膚店），從事容留及媒介台灣女子與大陸女子與他人為性
    交或猥褻行為之行業，因認鄭ＯＯ係高階警官，對其業務之
    經營有益，遂認鄭ＯＯ為「乾爹」，鄭ＯＯ明知趙ＯＯ所經
    營之ＯＯ護膚店，係從事容留及媒介台灣女子及大陸女子與
    他人為性交或猥褻之違法情事，依其職權，應予取締，竟基
    於違背其職務收受不正利益之概括犯意，自91年間起至93
    年8月間止，並以每月固定約2、3次至ＯＯ護膚店接受免費
    性招待做為不予舉發之對價，要求該店之服務女子（成年）
    或指定大陸女子為其為性服務，該店即指派服務生王ＯＯ（
    秀秀）、文ＯＯ（蛋蛋）、林ＯＯ（小秋）等女子及姓名不
    詳之大陸女子，為其做全套（即將陰莖插人女子陰道之性交
    行為）或半套（指性交以外之性猥褻行為）之性服務。趙Ｏ
    Ｏ於鄭ＯＯ接受性服務後，則代為支付小姐服務費用（按「
    全套」者，每次費用2300元，小姐實得1500元；半套者，費
    用1300元，小姐實得700元；大陸女子均作全套，費用及實
    得與前同），並由該店會計陳ＯＯ（趙ＯＯ之前妻，另由檢
    察官為緩起訴之處分）在其每次之消費對帳單上註明「招待
    」，於當日結帳時沖銷。其所接受之性服務之次數，其中可
    計者為王ＯＯ約5次以上（全套2次）、文ＯＯ約10次以上（
    全套3次）、林ＯＯ約15次以上（均半套）、大陸女子約3次
    以上（均全套），總計鄭ＯＯ共約得50900元以上之不正利
    益。
三、案經台灣台南地方法院檢察署檢察官自動檢舉並指揮法務部
    調查局台南市調查站及台南市警察局移送該署偵查起訴。
    理  由
壹、程序方面：辯護人雖主張證人趙ＯＯ於警詢、偵訊中之證詞
    及趙ＯＯ與鄭ＯＯ之通訊譯文無證據能力部分：按被告以外
    之人於審判外之言詞或書面陳述，除法律有規定者外，不得
    作為證據；被告以外之人於偵查中向檢察官所為之陳述，除
    顯有不可信之情況者外，得為證據；被告以外之人於審判中
    有滯留國外或所在不明而無法傳喚或傳喚不到者，其於檢察
    事務官、司法警察官或司法警察調查中所為之陳述，經證明
    具有可信之特別情況，且為證明犯罪事實之存否所必要者，
    得為證據。刑事訴訟法第159條第1項、第159條之1第2項、
    第159條之3第3款定有明文。經查：
    (一)證人趙ＯＯ經原審及本院前審合法傳喚均未到庭應訊，
        查其現另案通緝中，並滯溜於大陸，業據證人陳ＯＯ於
        原審證述在卷，並有台灣台南地方法院檢察署通緝書在
        卷可按。又證人趙ＯＯ於偵訊時，係經依法具結後所為
        之陳述，而其於警詢中之陳述，經證明有可信之情況，
        且為證明犯罪所必要者。經核與上開規定相符，自有證
        據能力，得為證據。是辯護人主張趙ＯＯ迄今仍未到庭
        接受詰問，且其先前於偵查中之供述，亦未經詰問，依
        釋字第582號意旨參照，無證據能力云云，尚有誤會。
    (二)通訊譯文部分，有電話000000000號、
        000000000號之台灣台南地方法院檢察署93年
        4 月15日93年南檢惟行監字第000321號通訊監察書及93
        年5月25日93年南檢惟行監續字第000457號、93年6月23
        日93年南檢惟行監續字第000586號、93年7月20日93年
        南檢惟行監續字第00067 9號、93年8月23日93年南檢惟
        行監續字第000811號通訊監察書影本可按（詳本院上訴
        卷第100頁、外放卷，及台南市調查站偵查卷宗）。是
        其監聽合法，自有證據能力。
    (三)另辯護人於原審主張陳ＯＯ、王ＯＯ、文ＯＯ、林ＯＯ
        、蘇ＯＯ等於調查站及偵查中之供述證據能力有無之部
        分，原審於審判期日調查證據前均已具結確認，故均有
        證據能力。
貳、實體部分：
    (一)訊據上訴人即被告鄭ＯＯ矢口否認有上開犯行，辯稱：
        伊係負責督導業務，沒有取締的權利，伊為了佈線情搜
        ，才認趙ＯＯ為乾兒子，但未允許其做為違法之事，伊
        雖每隔2、3個月會找他要情搜，但未收受趙ＯＯ的免費
        性招待及收受金錢，且伊患糖尿病，導致性無能，陽具
        無法勃起，不可能接受他的性招待，又伊於20年前在台
        北ＯＯ醫院開盲腸，留有8公分長之疤痕，王ＯＯ、文
        ＯＯ、林ＯＯ等均未提及伊身體之特徵，所述不實等語
        。辯護人提出辯護意旨稱：(一)被告並無違背職務之行
為
        收受不正利益之犯行：(1)被告如何與趙ＯＯ約定以提供
        性服務做為舉報、查緝之對價，檢察官並未舉證以實其
        說；趙ＯＯ為被告之情報諮詢人員，故被告有出入趙Ｏ
        Ｏ開設之ＯＯ護膚店之必要。(2)況依證人陳ＯＯ供述「
        趙ＯＯ並未每月固定支付被告3,000元至8,000元」、「
        被告叫小姐有時仍有付錢」、「他會告訴我們何時要小
        心，會有臨檢，但目的是要消費不付錢，要討功勞…講
        了五次（要臨檢），約只有一次」等語、及證人王ＯＯ
        供述臨檢時，店內亮燈距離警察走到臨檢僅距離30秒到
        一、兩分鐘的時間，顯可見被告並未告知趙ＯＯ何時前
        往臨檢。(二)被告掌管之陸務課並不負責現場之查緝工
作
        ，亦無配置查緝人員，所有查緝大陸客非法工作事項等
        ，均由台南市警局各分局辦理，被告非屬各分局之人員
        ，亦無可能事前知悉各分局會於何時臨檢等語。
    (二)按公務員因執行職務，知有犯罪嫌疑者，應為告發，刑
        事訴訟法第241條定有明文。又依警察法第9條條及警察
        法施行細則第2條規定：警察依法行使違警處分、協助
        偵查犯罪及其他應執行法令事項等職權，並負依法維持
        公共秩序，保護社會安全，防止一切危害，促進人民福
        利之任務，被告既擔任台南市警察局陸務課課長，除職
        司大陸地區人民入境台灣地區之事務管理，查緝大陸偷
        渡犯、合法入境非法打工之大陸人士等之事務管理外，
        並依法維持公共秩序，保護社會安全，防止一切危害，
        促進人民福利之任務，據被告供稱：伊為了佈線情搜，
        才每隔2、3個月到「ＯＯ護膚店」找趙ＯＯ要情搜，故
        其前往「ＯＯ護膚店」係依法執行職務，甚為明確，則
        其明知「「ＯＯ護膚店」係從事容留及媒介台灣女子與
        大陸女子與他人為性交或猥褻行為之行業，自有告發、
        取締之義務，所辯伊負責督導業務，沒有取締的權利一
        節，殊不足取，合先說明。
    (三)被告確於上開時、地，利用職權，並違背其應予告發、
        取締之職務，接受免費性招待而得不法之利益，業據趙
        ＯＯ、陳ＯＯ、王ＯＯ、文ＯＯ、林ＯＯ、蘇ＯＯ等分
        別於警訊及偵、審中供述明確，並詳述如下：
        趙ＯＯ於調查站訊問時供稱：「我4年前透過朋友認
          識鄭ＯＯ，我都稱呼他乾爹」、「鄭ＯＯ知道我所經
          營的ＯＯ護膚店是媒介女子（含大陸女子）與人性交
          易」、「他每月約來ＯＯ護膚店2、3次，我均會提供
          他性招待」（詳92年偵字第10164號卷第15頁），偵
          查中亦結證供稱：「鄭ＯＯ是去酒店時朋友介紹認識
          的，因為我店裡有大陸小姐，需要他的幫助，我請他
          多照顧，他說沒有問題，該次消費由我招待」、「鄭
          ＯＯ早期去店裡找小姐沒有付錢，後期有付錢，有時
          付500有時1000元不一定，因我故意跟他說店裡生意
          真的不好」、「他一個月找小姐最多5次，少則1、2
          次」、「我擔心如果不招待他，他不會幫我處理店裡
          小姐的事」、「鄭ＯＯ知道我店裡有大陸小姐」、「
          我的店從91年中經營至93年8月，收費是半套1300 元
          ，全套2300元」、「我招待鄭ＯＯ時會在帳單上註明
          是招待，但並無帳冊，係記載於一張小紙，但現已不
          存在了」（詳92年偵字第10164號卷第96頁至第101
          頁），並有被告與趙ＯＯ之電話錄音可證。據被告於
          93年4月17日3時41分在電話中與趙ＯＯ之對話為：「
          小宗（即趙ＯＯ）喔。（趙：班長）」、「我在外面
          查勤」、「你的事就是我的事，沒事情了啦，我等一
          下去你那邊泡茶可以吧？（趙：我在睡覺）」、「你
          睡你的，你跟經理講一下就好了。（趙：喔，你前天
          剛來而已）」、「對啦，沒問題，我自己付錢啦。（
          趙回：每次都這樣，最後還不是我付）」、「我自己
          付啦，500塊，可以吧。（趙：最近沒錢啦，真的沒
          錢）」、「不要啦，我今晚喝了一點酒，要啦。（趙
          ：你前天剛來而已）」、「那是你公司的小姐，啊，
          我又沒出來，好不好嗎。（趙：隨便你）」，有被告
          所使用Ｚ000000000號行動電話與趙ＯＯ所
          有00000000號電話之通聯譯文在卷可按（附
          於92年偵字第10164號卷二第89頁），亦業據被告於
          原審坦承確係其與趙ＯＯ對話。此譯文之意旨為：於
          93年4月17日凌晨3時41分許，被告於酒後想要到ＯＯ
          膚護店休息，接受性服務，趙ＯＯ因被告均不付費，
          遂以其手頭很緊及被告前幾天剛來為由，希望被告不
          要前來。但被告仍執意前往，並表示要自己付500 元
          。趙ＯＯ認被告只是嘴吧講一講，仍不會付錢，還是
          要由自己負擔，無奈，只好任由被告決定。又被告稱
          ：「我自己付啦，500塊，可以吧」此段對話，被告
          於原審雖辯稱其有付費500元，但不是性服務，純粹
          是按摩而已云云。
          惟ＯＯ護膚店經營之業務只有為顧客從事半套及全套
          之性服務（色情按摩），未曾為單純之按摩，收費標
          準全套為2300元、半套1300元，亦未有500元之價格
          ，又被告之所以會付費500元，正如趙ＯＯ前揭於偵
          訊時所證：「他是不付錢，會付錢是後來我跟他講生
          意真的不好」，始會象徵性的付500元給趙ＯＯ，事
          實上此500元亦不足付給小姐性服務之費用。故不足
          部分，乃係由趙ＯＯ負擔，而此負擔係被告幫其處理
          店裡小姐的事之代價，自有行賄意思。
        陳ＯＯ於調查站訊問時供稱：「我93年2月至8月27
          日受雇於趙ＯＯ開設之ＯＯ護膚店擔任會計，實際負
          責人是趙ＯＯ」、「該店提供全套、半套性服務，半
          套1300元全套2300元，時間均為50分鐘」、「93年2
          月及7月間見過鄭ＯＯ至店內消費2、3次，有做過全
          套及半套，我曾於消費後向他收費，但鄭ＯＯ均以日
          後再給方式賴帳，後來趙ＯＯ交待我，鄭ＯＯ來消費
          不要收費，除了因為鄭ＯＯ是台南市警察局課長外，
          另趙ＯＯ因店裡的事須找他幫忙」、「鄭ＯＯ到店消
          費而未付帳，我即在鄭ＯＯ之消費帳單上註明招待，
          於當日結帳時扣除該筆費用作沖銷」、「鄭ＯＯ至店
          內消費時，均指定要大陸女子為他從事性服務，但因
          本店並無大陸女子須至他店商借，且鄭ＯＯ均未曾付
          費，因此我都指派店裡綽號「秀秀」、「蛋蛋」、「
          小秋」小姐為他從事性服務」，偵查中供稱：「在調
          查站所述均實在」、「鄭ＯＯ到店裡消費均未付任何
          費用，並曾因小姐還沒有來上班，而鄭ＯＯ堅持要大
          陸女子，而找過大陸女子來提供性服務」、「鄭ＯＯ
          到店消費而未付帳，我即在鄭ＯＯ之消費帳單上註明
          招待，再記到支出欄裡，於當日結帳時扣除該筆費用
          作沖銷」（詳92年偵字第10164號卷第42頁至第48 頁
          ），於原審亦結證證稱：「鄭ＯＯ是因我前夫趙ＯＯ
          而認識，稱他為乾爹，ＯＯ護膚店是經營色情行業，
          我負責櫃檯會計工作，向客人收帳，被告去那裡是叫
          小姐幫他服務，他去過無數次，無法計算，他很少付
          錢，若有付錢，通常我們要倒貼」、「他沒有付錢的
          事應到93年8月底之前，他欠的錢無法計算，因為他1
          個月去2、3次，時間長達1、2年」、「他都說他要去
          包廂休息，我們就知道意思，就會安排。他有親自開
          口，他會講要大陸妹，叫我們幫他安排，我們有幫他
          安排」、「被告欠的錢，我在報表上寫招待，當天結
          完帳之後，就會把報表撕掉，因為留著沒有用」、「
          9月14日被抓，我不敢講，那時候會怕，現在不會怕
          ，因為相信被告會有報應，所以不會怕，如果怕，我
          就不會來」、「印象中從開店就看過他，ＯＯ護膚店
          91年開始經營至去年8月被查獲時」等語（詳原審卷
          二第142頁至第159頁）。
        王ＯＯ於調查站訊問時供稱：「我1年前起至93年1
          、2月間任職於ＯＯ護膚店，提供半套性服務，老闆
          是趙ＯＯ」、「鄭ＯＯ是老闆趙ＯＯ的乾爹，故大家
          都稱他乾爹」、「趙ＯＯ有到店裡消費過，但他從來
          不付錢」、「我曾幫他服務過，但從不付錢，我酬庸
          還是由公司帳提出給我」，偵查中結證供稱：「我至
          少幫鄭ＯＯ作過半套性服務5次以上，但是他從來不
          付錢」（詳92年偵字第10164號卷第51頁至第58頁）
          。
          原審審理時結證證稱：「被告有來店裡消費，次數數
          不清，感覺蠻常來的，他有叫小姐，沒有不叫小姐的
          ，我有幫被告服務，全套、半套都有，我沒有看過被
          告付過錢，1次都沒有」、「我從開店時就去，約91
          年間，做至去年初，這段期間我幫被告服務應該有5
          次以上，全套有2次，其餘是半套，店裡每個小姐都
          幫他服務過，我知道公司有時會幫被告叫大陸妹」、
          「店裡有蛋蛋、小秋、小靜等小姐」等語（詳原審卷
          二第161頁至第169頁）。
        文ＯＯ於調查站訊問時供稱：「我自91年6月至93 年
          8月25日期間任職於ＯＯ護膚店，花名蛋蛋，老闆是
          趙ＯＯ，提供全套、半套性服務」、「鄭ＯＯ是老闆
          趙ＯＯ的乾爹，所以我們跟著叫乾爹，我知道他當警
          察」、「他1星期至少接受1次店內全套或半套性服務
          ，從未付款過」、「我也曾幫他服務10多次的全套或
          半套性服務，但他沒有付錢給我，都是由趙ＯＯ付小
          姐費用給我」、「我親眼看到趙ＯＯ安排大陸女子幫
          他性服務過」，偵查中結證證稱：「鄭ＯＯ1星期至
          少接受1次全套或半套性服務」、「我也曾幫他服務
          10多次的全套或半套性服務，但他沒有付錢給我，都
          是由趙ＯＯ付小姐費用給我」（詳92年偵字第
          10164 號卷第60頁至第67頁），原審亦結證證稱：「
          鄭ＯＯ去我們店裡是叫我們幫他做全套或半套的服務
          ，也就是性服務，他從不付錢，被告有叫過大陸妹幫
          他服務，我自己看過就2、3次」、「我幫他服務的次
          數大概10次以上，全套約有3次，其他都是半套」等
          語（詳原審卷二第186頁至第195頁）。
        林ＯＯ於調查站訊問時供稱：「我自91年11、12月份
          任職ＯＯ護膚店至今，花名小秋，為客人從事全套或
          半套性交易，老闆是趙ＯＯ」、「老闆趙ＯＯ叫鄭Ｏ
          Ｏ乾爹，所以我們都跟著叫乾爹」、「我從91年底開
          始，陸續幫鄭ＯＯ做過14、15次全套或半套性服務，
          但都沒有付錢，都是由老闆趙ＯＯ與老闆娘付小姐部
          分的費用給我」、「他接受性服務從來不付錢」、偵
          查中亦結證證稱：「91年底起到今年年初陸續幫鄭Ｏ
          Ｏ做過性服務，次數約有14、15次，每次都是他主動
          要求做性服務，做了之後不付錢就走了，錢都是老闆
          幫他付的」、「可能因為他是警察，怕他找麻煩，老
          闆才招待他」（詳93年偵字第9584號卷第11頁至第17
          頁），於原審審理時復結證稱：「我認識被告，我在
          91年底開始幫他做性服務，只幫他做半套，我沒有看
          過他付過錢，時間有1年多，次數有14、5次）等語（
          詳原審卷二第196頁至第201頁）。
        蘇ＯＯ即ＯＯ護膚店之經理於調查站訊問時供稱：「
          我自93年3月起至93年8月底被查獲止，於ＯＯ美容護
          膚店擔任櫃檯工作，負責店內整理及客人到店後之招
          呼」、「老闆是趙ＯＯ，陳ＯＯ負責會計」、「營業
          內容為提供半套、全套性服務，收費分別為1300、23
          00元，如果是外面叫的小姐，全套是2500元」、「第
          1次見到鄭ＯＯ時，趙ＯＯ告訴我他叫乾爹，並交代
          只要乾爹來，就安排店裡小姐給他。以後鄭ＯＯ來表
          示要去裡面洗澡、休息一下，我就會安排小姐為他服
          務，約共經手5次」、「第1次趙ＯＯ表示不要向他收
          費，第2次於他接受性服務離開店後，我告知趙ＯＯ
          乾爹沒付錢，趙ＯＯ回答知道，所以後來接受小姐性
          服務後均未收費也沒有向趙ＯＯ回報」（詳92年偵字
          第10164號卷第162頁至第166頁），原審亦結證證稱
          ：「我是在ＯＯ護膚店認識被告，跟著老闆叫他乾爹
          ，他1個月來2次左右，被告來店裡是找小姐服務，他
          不會給我錢，老闆有交待他不會給錢，不用收」、「
          我是在93年4月份至被查獲的8月份在ＯＯ護膚店工作
          ，我安排被告讓小姐服務的次數總共有6、7次，包括
          1次外叫大陸的小姐」等語（詳原審卷二第170頁至第
          173頁）。
        至被告辯稱：伊於20年前在台北ＯＯ醫院開盲腸，留
          有8公分長之疤痕，王ＯＯ、文ＯＯ、林ＯＯ等均未
          提及伊身體之特徵，所述不實一節，經本院當庭勘驗
          被告右下腹部固有上開疤痕，惟被告在歷次審中，均
          未主張上述特徵，僅辯稱：未接受性招待，雖原審曾
          訊問林ＯＯ有關被告身體之特徵，林ＯＯ答以：「我
          不記得，因為裡面 (指按摩套房)都是暗暗的」，惟
          被告確於上開時間，接受免費性服務，已如前述，是
          其所辯：王ＯＯ、文ＯＯ、林ＯＯ等未指明其身體之
          特徵而否認曾接受性服務，殊不足取。
    (四)至被告鄭ＯＯ於本院審理時，雖又辯稱：趙ＯＯ為伊佈
        線情搜之線民，臺南市警局於87年7月至93年5月間，曾
        以安檢情報諮詢工作經費或聯合緝私專案經費，發放宣
        導 (慰)品或紀念器品予趙ＯＯ或陳ＯＯ可得明證。
        又其患有糖反病、高血壓、憂鬱症，陽具勃起功能障礙
        ，不可能接受性接待服務，並請求傳訊ＯＯ家醫科主任
        盧ＯＯ、趙ＯＯ云云，惟查：
        本院向內政部警政署會計室函查，經警政署轉令臺南
          市警察局函稱：「87年7月至93年5月間，發放安檢情
          報諮詢工作經費或聯合緝私宣導 (慰)品，並無趙Ｏ
          Ｏ或陳ＯＯ等人資料可稽」，有臺南市警察局95年9
          月27日南市警會字第09513000680號函附卷可按，是
          其所辯：趙ＯＯ為伊佈線情搜之線民一節，應不足採
          信。
        據被告所提出之國立ＯＯ大學醫學院附設醫院之診斷
          書，雖載明被告主訴：有高血壓3年、糖反病2年之病
          史及於95年4月7日訴說有性功能障礙，惟該診斷書係
          於95年8月4日所出具，距被告犯罪時間之91年至93
          年8月間有2年之久，且均為其個人之主訴，並不能證
          明其於犯罪時有上開病症，故上開診斷書，尚不能為
          被告有利之證明，其請求傳訊ＯＯ家醫科主任盧ＯＯ
          ，核無必要。
        至趙ＯＯ現另案由台灣台南地方法院檢察署通緝中，
          已無法傳訊，而上情業據其於警、偵訊時，供述明確
          ，本院亦認無再傳訊之必要。
    (五)被告鄭ＯＯ所接受ＯＯ護膚店性服務之不正利益，可計
        者為（按依證人陳ＯＯ、林ＯＯ於警詢中所述，為被告
        性服務之女子尚有未作證之「小秋」、「珊珊」等人，
        渠等並未計算在內，且王ＯＯ等證人為被告性服務之次
        數因無法明確計算，僅依證人所述，做有利被告之認定
        ，取一大略次數算之）：王ＯＯ約5次以上（全套2次，
        其餘半套），計8500元以上；文ＯＯ約10次以上（全套
        3次，其餘半套），計16000元以上；林ＯＯ約15次以上
        （均半套），計19500元以上；大陸女子約3次以上（均
        全套），計6900元以上，總計50900元以上。
    (六)按警察任務為依法維持公共秩序，保護社會安全，防止
        一切危害，促進人民福利，並依法行使違警處分、協助
        偵查犯罪等職務，被告身為高階警官，且當時擔任台南
        市警察局陸務課課長，職司大陸地區人民入境台灣地區
        之事務管理，即查緝大陸偷渡犯、合法入境非法打工之
        大陸人士等之事務管理，已如前述，其明知ＯＯ膚護店
        係從事性交或猥褻之性服務，「且有大陸女子為之」，
        不僅不依法舉報、查緝，反而利用職務上之機會經常至
        該店白嫖，甚至要求安排大陸女子為其性服務，被告違
        背其職務之舉甚明，又其免費接受性服務而不依法舉報
        、查緝，則其免費受性服務與不依法舉報、查緝間，自
        有一定之對價關係甚明。
    (七)綜上所述，被告所辯：未曾在ＯＯ美容護膚店，免費接
        受性招待、趙ＯＯ為其所佈線情搜之線民才至該護膚店
        及其患糖尿病，導致性無能，陽具無法勃起，不可能接
        受他的性招待等語，均屬卸責之詞，殊不足取，本案事
        證明確，被告對於違背職務上之行為，收受不正利益之
        犯行，至堪認定。
    (八)關於法律適用部分：按行為後法律有變更者，適用行為
        時之法律。但行為後之法律有利於行為人者，適用最有
        利於行為人之法律，刑法第2條第1項定有明文。被告行
        為後，94年1月7日修正公布之刑法，自95年7月1日施行
        ，關於修正後法律比較適用如下：
        被告行為後刑法第10條第2項關於公務員之定義，已
          將原「稱公務員者，為依法令從事於公務之人員」，
          修改為：「一、依據法令服務於國家、地方自治團體
          所屬機關而具有法定職務權限，以及其他依法令從事
          於公共事務，而具有法定職務權限者。二、受國家、
          地方自治團體所屬機關依法委託，從事與委託機關權
          限有關之公共事務者」，而貪污治罪條例第2條亦於
          95年3月10日修正，修正後有關公務員之範圍已予限
          縮，自屬有利於被告，自應適用新法。
        又被告行為後，刑法第56條連續犯之規定，業於94年
          1月7日修正公布刪除，並於95年7月1日施行，則被告
          之犯行，因行為後新法業已刪除連續犯之規定，此刪
          除雖非犯罪構成要件之變更，但顯已影響行為人刑罰
          之法律效果，自屬法律有變更，依新法第2條第1項規
          定，比較新、舊法結果，仍應適用較有利於被告之行
          為時法律即舊法論以連續犯。
    (九)被告鄭ＯＯ係台南市警察局陸務課課長，為貪污治罪條
        例第2條第1項所指之公務人員，竟對於違背職務之行為
        ，收受不正利益，核其所為，係犯貪污治罪條例第4條
        第1項第5款之罪，又因被告身為台南市警察局陸務課課
        長，為有調查職務之人員，犯上開第4條第1項第5款對
        於違背職務之行為收受不正利益罪，除法定最重本刑無
        期徒刑部分外，應依貪污治罪條例第7條之規定加重其
        刑。被告於91年至93年8月間之刑法修正前先後多次對
        於違背職務之行為收受不正利益之犯行，時間緊接、所
        犯構成要件相同之罪，顯係基於概括之犯意反覆為之，
        為連續犯，除法定最重本刑無期徒刑部分外，爰依修正
        前刑法第56條之規定加重其刑，且遞加之。
    (十)至於公訴人另以：被告鄭ＯＯ基於概括之犯意，自92
        年某月起，每月固定前往上址向趙ＯＯ索取3000元至
        8000元不等之賄款，以每月至少1、2次，每次3000元至
        5000千元不等，時間至少達1年以上，則以最保守每月1
        次，每次3千元計，共得3000x 1x12= 36000元之賄款，
        另涉有違背職務收受賄賂罪云云一節。經查：訊據被告
        鄭ＯＯ堅決否認有每月收受趙ＯＯ3000元至8000元不等
        之賄款，辯稱：伊絕未定期收受趙ＯＯ的錢，僅於伊生
        日時收受小紅包一次，絕非賄款等語。公訴人認被告涉
        有違背職務收受趙ＯＯ所交付之賄賂，無非以趙ＯＯ於
        偵訊中之供述為憑。惟查：證人陳ＯＯ於原審審理時證
        稱：「趙ＯＯ沒有每個月固定給被告3000至8000不等的
        錢，我知道他筆錄有寫這項，但他沒有拿錢給被告，我
        是看報紙才知道的，我覺得奇怪，報紙為何會這樣寫」
        、「趙ＯＯ要使用錢一定要經過我，錢都是我給他的，
        要用什麼錢，他必須要知會我」等語。可知趙ＯＯ此部
        分所述之情與證人陳ＯＯ所證之情不符，自不能徒憑趙
        ＯＯ個人片面之詞，遽認被告有上揭違法之犯行。此外
        ，復查無其他積極證據，證明被告確有收受趙ＯＯ每月
        3000至8000元不等賄款之犯行，是此部分被告犯罪不能
        證明，惟公訴人認為被告此部分與上揭違背職務之行為
        收受不正利益罪部分，有連續犯裁判上一罪之關係，而
        不另為無罪之諭知。
、原審以被告關於違背職務之行為收受不正利益部分罪證明確
    ，予以論罪科刑，固非無見，惟查：(一)被告行為後，刑法
    第10條業經修改且對被告有利、刑法第56條連續犯之規定，
    已刪除，舊法對被告有利，原審不及比較新、舊法而適用最
    有利於被告之法律。(二)被告並未於警方取締、臨檢ＯＯ護
    膚店時，即事先通知趙ＯＯ或予以掩護，業據臺南市警察局
    95年9月27日南市警會字第09513000680號函附卷可按，原審
    竟認被告於警方取締、臨檢ＯＯ護膚店時，即事先通知趙Ｏ
    Ｏ或予以掩護，核與事實不符，均有未合。被告此部分上訴
    意旨，否認犯罪，指摘原判決此部分不當，固無可取，但原
    判決既有前述可議之處，此部分即屬無可維持，應由本院撤
    銷改判，爰審酌被告身為警務人員，職司刑事案件偵查及犯
    罪預防工作，為社會治安之基石，不思戮力從公打擊犯罪，
    竟收受不正利益，而違背職務不追查妨害風化及違反台灣地
    區與大陸地區人民關係條例等犯行，有辱官箴，敗壞警紀，
    嚴重損害公務員清廉節操及國家法紀，於案發後猶飾詞否認
    ，不知悔改等一切情狀，量處有期徒刑十二年，並依貪污治
    罪條例第17條規定，宣告褫奪公權5年。另被告犯罪所得為
    不正利益，並非財物，尚與貪污治罪條例第10條第1、2項「
    所得財物應予追繳，如全部或一部無法追繳時，以其財產抵
    償之」之規定不符，故不為此諭知。
肆、據上論斷，應依刑事訴訟法第369條第1項前段、第364條、
    第299條第1項前段、貪污治罪條例第2條前段、第4條第1項
    第5款、第7條、第17條、第19條，修正前刑法第56條、刑法
    第2條、第37條第2項，判決如主文。
本案經檢察官林炎昇到庭執行職務。
中    華    民    國    95    年    11    月    23    日
                  刑事第五庭    審判長法  官  戴勝利
                                      法  官  楊子莊
                                      法  官  顏基典
以上正本證明與原本無異。
如不服本判決，應於收受本判決後十日內向本院提出上訴書狀。
其未敘述上訴理由者並得於提起上訴後十日內向本院補提理由書
狀（均須按他造當事人之人數附繕本）「切勿逕送上級法院」。
                                      書記官  陳淑貞
中    華    民    國    95    年    11    月    24    日
附錄：本判決論罪科刑法條：
貪污治罪條例第4條第1項：
有下列行為之一者，處無期徒刑或十年以上有期徒刑，得併科新
台幣一億元以下罰金：
  一  竊取或侵占公用或公有器材、財物者。
  二  藉勢或藉端勒索、勒徵、強占或強募財物者。
  三  建築或經辦公用工程或購辦公用器材、物品，浮報價額、
      數量、收取回扣或有其他舞幣情事者。
  四  以公用運輸工具裝運違禁物品或漏稅物品者。
  五  對於違背職務之行為，要求、期約或收受賄賂或其他不正
      利益者。


司法院資訊處製作；財團法人民間司法改革基金會備份。
